臺灣臺中地方法院民事判決
111年度沙簡字第507號
原      告  新光產物保險股份有限公司

法定代理人  吳昕紘  
訴訟代理人  陳柏廷律師
被      告  李弘燁即李政洋


            王三訓  
上列當事人間請求損害賠償事件，經本院於民國111年11月22日
言詞辯論終結，判決如下：
    主      文
被告李弘燁即李政洋、王三訓應連帶給付原告新臺幣壹佰參拾柒
萬陸仟零肆拾貳元，及自民國一一一年八月十七日起至清償日止
，按週年利率百分之五計算之利息。
訴訟費用新臺幣壹萬肆仟陸佰陸拾貳元由被告李弘燁即李政洋、
王三訓連帶負擔。
本判決得假執行。但被告李弘燁即李政洋、王三訓如以新臺幣壹
佰參拾柒萬陸仟零肆拾貳元為原告供擔保後，得免為假執行。
    事實及理由
壹、程序方面：
    被告李弘燁即李政洋、王三訓經合法通知，均未於言詞辯論
    期日到場，核無民事訴訟法第386條各款所列情形，爰依原
    告聲請，由其一造辯論而為判決。
貳、實體方面：
一、原告主張：（一）被告李弘燁即李政洋於民國109年6月22日
    22時21分許駕駛車牌號碼000-0000號自用小客車，沿位於苗
    栗縣苑裡鎮山腳里之未命名道路，由北往南方向行駛，行經
    該道路與苗43線公路之交岔路口時，該未命名道路口設有閃
    光紅燈號誌，被告李弘燁即李政洋因疏未注意停止於上開交
    岔路口前，讓幹線道車優先通行，即貿然進入上開交岔路口
    ，適被告王三訓駕駛車牌號碼000-0000號自用小貨車，沿苗
    43線公路由西往東方向行駛，行經上開交岔路口時，苗43線
    公路口設有閃光黃燈號誌，被告王三訓亦疏未注意減速接近
    ，注意安全，小心通過，即貿然進入上開交岔路口，兩車因
    而發生碰撞，導致被告王三訓駕駛車牌號碼000-0000號自用
    小貨車之冷媒管破裂引燃冷媒後起火燃燒，火勢延燒至訴外
    人苗栗縣苑裡鎮公所管理位於苗栗縣○○鎮○○里00號山腳公有
    零售市場（下稱系爭市場），致系爭市場受損嚴重。（二）
    訴外人苗栗縣苑裡鎮公所以系爭市場向原告投保商業火災保
    險，保險期間自108年10月23日中午12時起至109年10月23日
    中午12時止，經原告理算系爭市場之損失賠償金額為新臺幣
    （下同）1,376,042元，原告已依保險契約賠付完畢，為此
    爰依保險法第53條及民法第184條第1項前段、第185條第1項
    、第191條之2第1項前段規定提起本件訴訟等語。並聲明：
    （一）被告應連應給付原告1,376,042元及自起訴狀繕本送
    達被告之翌日（即111年8月17日）起至清償日止，按週年利
    率百分之5計算之利息。（二）願供擔保，請准宣告假執行
    。
二、被告李弘燁即李政洋、王三訓均未於言詞辯論期日到場，亦
    未提出準備書狀作何聲明或陳述。
三、本院之判斷：
（一）原告主張之上開事實，業據其提出與所述相符之火災保險
      明細、火災賠款接受書、代位求償權同意書、火災證明書
      、公證結案報告等影本為證，而被告2人經合法通知，未
      於言詞辯論期日到場，亦未提出書狀作何聲明或陳述以供
      審酌，本院依調查證據之結果，堪信原告主張為真正。
（二）按汽車行駛至交岔路口，其行進、轉彎，應遵守燈光號誌
      或交通指揮人員之指揮，遇有交通指揮人員指揮與燈光號
      誌並用時，以交通指揮人員之指揮為準，道路交通安全規
      則第102條第1項第1款定有明文。及依道路交通標誌標線
      號誌設置規則第211條規定：「特種閃光號誌各燈號顯示
      之意義如下：一、閃光黃燈表示『警告』，車輛應減速接近
      ，注意安全，小心通過。二、閃光紅燈表示『停車再開』，
      車輛應減速接近，先停止於交岔路口前，讓幹線道車優先
      通行後認為安全時，方得續行。行車管制號誌之紅、黃色
      燈號得視需要改成閃光運轉，其顯示之意義與特種閃光號
      誌完全相同。」查被告2人駕車自應注意上開規定，而被
      告李弘燁即李政洋於109年6月22日22時21分許駕駛車牌號
      碼000-0000號自用小客車，沿位於苗栗縣苑裡鎮山腳里之
      未命名道路，由北往南方向行駛，行經該道路與苗43線公
      路之交岔路口時，該未命名道路口設有閃光紅燈號誌，被
      告李弘燁即李政洋因疏未注意停止於上開交岔路口前，讓
      幹線道車優先通行，即貿然進入上開交岔路口，適被告王
      三訓駕駛車牌號碼000-0000號自用小貨車，沿苗43線公路
      由西往東方向行駛，行經上開交岔路口時，苗43線公路口
      設有閃光黃燈號誌，被告王三訓亦疏未注意減速接近，注
      意安全，小心通過，即貿然進入上開交岔路口，兩車因而
      發生碰撞，導致被告王三訓駕駛車牌號碼000-0000號自用
      小貨車之冷媒管破裂引燃冷媒後起火燃燒，火勢延燒至訴
      外人苗栗縣苑裡鎮公所管理位於苗栗縣○○鎮○○里00號山腳
      公有零售市場（即系爭市場），致系爭市場受損，被告2
      人確有過失至明。　
（三）次按因故意或過失，不法侵害他人之權利者，負損害賠償
      責任；汽車、機車或其他非依軌道行駛之動力車輛，在使
      用中加損害於他人者，駕駛人應賠償因此所受之損害，民
      法第184條第1項前段、第191條之2前段分別定有明文。復
      按數人共同不法侵害他人之權利者，連帶負損害賠償責任
      。不能知其中孰為加害人者亦同，民法第185條第1項亦有
      明定。又按民事上之共同侵權行為（狹義的共同侵權行為
      ，即加害行為）與刑事上之共同正犯，其構成要件並不完
      全相同，共同侵權行為人間不以有意思聯絡為必要，數人
      因過失不法侵害他人之權利，苟各行為人之過失行為，均
      為其所生損害之共同原因，即所謂行為關連共同，亦足成
      立共同侵權行為，依民法第185條第1項前段之規定，各過
      失行為人對於被害人應負全部損害之連帶賠償責任（最高
      法院67年度臺上字第1737號民事裁判意旨參照）。另按被
      保險人因保險人應負保險責任之損失發生，而對於第三人
      有損失賠償請求權者，保險人得於給付賠償金額後，代位
      行使被保險人對於第三人之請求權。但其所請求之數額，
      以不逾賠償金額為限，保險法第53條第1項亦有明定。查
      原告主張：訴外人苗栗縣苑裡鎮公所以系爭市場向原告投
      保商業火災保險，保險期間自108年10月23日中午12時起
      至109年」10月23日中午12時止，經原告理算系爭市場之
      損失賠償金額為1,376,042元，原告已依保險契約賠付完
      畢等情，業據其提出與所述相符之火災保險明細、火災賠
      款接受書、代位求償權同意書、火災證明書、公證結案報
      告等影本為證，自堪信為真實，足認被告2人之過失行為
      與系爭市場受損間，具有相當因果關係，被告2人應負侵
      權行為損害之連帶賠償責任，而原告既已依保險契約給付
      被保險人即訴外人苗栗縣苑裡鎮公所賠償金額，自得依保
      險法第53條規定，代位行使訴外人苗栗縣苑裡鎮公所對被
      告2人之侵權行為損害賠償請求權。　　
（四）另按給付有確定期限者，債務人自期限屆滿時起，負遲延
      責任；給付無確定期限者，債務人於債權人得請求給付時
      ，經其催告而未為給付，自受催告時起，負遲延責任。其
      經債權人起訴而送達訴狀，或依督促程序送達支付命令，
      或為其他相類之行為者，與催告有同一之效力，民法第22
      9條第1項、第2項分別定有明文。又按遲延之債務，以支
      付金錢為標的者，債權人得請求依法定利率計算之遲延利
      息。但約定利率較高者，仍從其約定利率；應付利息之債
      務，其利率未經約定，亦無法律可據者，週年利率為百分
      之5，民法第233條第1項、第203條亦分別明定。查本件原
      告對被告2人之侵權行為損害賠償債權，核屬無確定期限
      之給付，既經原告提起本件民事訴訟，且起訴狀繕本業於
      111年8月16日合法送達被告2人，有送達證書在卷可佐（
      見本院111年度沙簡字第507號卷第21、23頁），則被告2
      人迄未給付，應負遲延責任，是以，原告請求自起訴狀繕
      本送達被告2人之翌日即111年8月17日起至清償日止，按
      週年利率百分之5計算之法定遲延利息，核無不合，應予
      准許。
（五）從而，原告依據保險代位及侵權行為之法律關係，請求被
      告2人應連帶給付原告1,376,042元及自起訴狀繕本送達被
      告2人之翌日（即111年8月17日）起至清償日止，按週年
      利率百分之5計算之利息，為有理由，應予准許。
四、本件判決係依民事訴訟法第427條第2項第11款規定適用簡易
    訴訟程序，所為被告敗訴判決，應依民事訴訟法第389條第1
    項第3款規定，依職權宣告假執行，而原告雖陳明願供擔保
    ，請准宣告假執行，然本院既已依職權宣告，無再命原告提
    供擔保之必要，不另為准駁之諭知。另依民事訴訟法第392
    條第2項規定，依職權酌定相當之擔保金額，宣告被告預供
    擔保而免為假執行。
五、訴訟費用負擔之依據：依民事訴訟法第78條、第85條第2項
    規定，本件訴訟費用額為第一審裁判費14,662元，應由被告
    李弘燁即李政洋、王三訓連帶負擔。
中　　華　　民　　國　　111 　年　　12　　月　　21　　日
                  沙鹿簡易庭  法  官  賴秀雯
以上為正本係照原本作成。
如不服本判決，應於送達後二十日內，向本院提出上訴狀並表明
上訴理由，如於本判決宣示後送達前提起上訴者，應於判決送達
後二十日內補提上訴理由書（須附繕本）。如委任律師提起上訴
者，應一併繳納上訴審裁判費。
中　　華　　民　　國　　111 　年　　12　　月　　21　　日
                              書記官  陳任鈞